臺灣臺北地方法院刑事判決
110年度交簡上字第41號
上  訴  人  臺灣臺北地方檢察署檢察官
被      告  黃世明




上列上訴人因被告犯過失傷害案件，不服本院110年度交簡字425
號第一審刑事簡易判決（起訴案號：109年度偵字第23235號），
提起上訴，本院管轄之第二審合議庭判決如下：
    主  文
上訴駁回。
  事實及理由
一、本案經本院審理結果，認第一審簡易判決認事用法及量刑均
    無不當，應予維持，並引用第一審判決書記載之事實、證據
    及理由（如附件）。
二、上訴人即檢察官上訴意旨略以：告訴人李夢涵具狀稱原判決
    未考慮告訴人於車禍事故當日，因被告黃世明現場叫囂，致
    告訴人驚恐莫名；且被告經濟優渥，居所建物係被告所有，
    被告並自稱平時打網球休閒，工作收入豐厚；而被告於車禍
    後未關心告訴人之傷勢，於取得就醫證明後，只想騙取告訴
    人之理賠，其品行可見一斑；復被告於肇事後避不聯絡約5
    個月，不管告訴人傷勢輕重，非但不願賠償，且還向告訴人
    索賠，令告訴人難以接受，並對告訴人身心造成無比傷害，
    而原審竟僅輕判被告拘役20日，並得易科罰金，量刑顯屬過
    輕，爰依告訴人之聲請，提起上訴等語。
三、本院之判斷：
  ㈠量刑之輕重，係事實審法院得依職權自由裁量之事項，茍已
    斟酌刑法第57條各款所列情狀而未逾越法定刑度，則不得遽
    指為違法；又刑罰之量定屬法院自由裁量之職權行使，但仍
    應審酌刑法第57條所列各款事由及一切情狀，為酌量輕重之
    標準，並非漫無限制，在同一犯罪事實與情節，如別無其他
    加重或減輕之原因，下級法院量定之刑，亦無過重或失輕之
    不當情形，則上級法院對於下級法院之職權行使，原則上應
    予尊重（最高法院72年台上字第6696號判例意旨參照）。由
    上可知，法律固賦予法官自由裁量權，但此項裁量權之行使
    ，並非得以恣意為之，仍應受一般法律原則之拘束，苟無濫
    用裁量權、違反比例原則、重要量刑事由未予斟酌之情事，
    尚難謂有違法或不當之處。
  ㈡本案經原審審理結果，認被告犯罪事證明確；而就刑之裁量，原審已審酌被告本應確實遵守道路交通安全規則，以維自身及其他用路人之生命、身體及財產安全，詎其因疏失釀成本件道路交通事故，致告訴人受有傷害，應屬不該；復考量被告違反義務之程度、所造成告訴人傷勢之危害程度，兼衡被告智識程度為國中畢業，並審酌其自陳小康之家庭經濟狀況等一切情狀，判處拘役20日，如易科罰金，以新臺幣1,000元折算1日。經核認事用法，並無違誤，已充分斟酌刑法第57條所規定之一切量刑輕重事由，對於告訴人上開所指被告犯罪手段、犯後態度、告訴人所受損害等量刑要素，均已有加以考量，且所量處之刑度尚屬適當。至於告訴人雖不願原諒被告於事故發生之始未承認全為己過、且執意向告訴人請求理賠等情；然查，本案被告為行人，其徒步穿越馬路期間，適告訴人騎乘機車駛來，閃避不及而發生本案事故，員警調查結果，初步研判認為雙方均有過失，事後再經臺北市車輛行車事故鑑定及覆議，方研判認為被告為全部肇事因素、告訴人無過失等情，此有現場監視錄影畫面截圖、臺北市政府警察局交通警察大隊道路交通事故初步分析研判表、道路交通事故現場圖、臺北市交通事裁決所鑑定及覆議意見等件在卷可稽（見他卷第43、61至69頁，偵卷第65至67、85至87頁），是被告於臺北市車輛行車事故鑑定及覆議結果公布前，其根據案發情節及員警初步分析研判表，主觀上認為告訴人亦與有過失而請求理賠，乃係行使法律上權利，尚難以此遽謂被告犯後態度不佳；然其於鑑定及覆議結果公布後，已坦承全部犯行並撤回對告訴人之法律上請求等情，此亦有本院臺北簡易庭110年8月19日北院忠民惠109年北小字第4150號函附卷可佐（見本院交簡上第113頁）；又被告表明有意與告訴人調解，然告訴人無意調解，希望法院就刑事及民事部分均逕行判決等情，亦據告訴人具狀陳明在卷（見本院交簡上第161頁），足見被告未能與告訴人成立調解、賠償損害，亦非可歸因於被告犯後態度不佳。本院審酌全案卷證及告訴人、被告於此審級提出之其他證據資料與意見後，尚無可認原審所量處之刑度失輕之不當情形，或其他未及審酌而足以動搖原審量定刑度之事由，揆諸前揭法律規定及說明，本院就原審之量刑結果，原則上應予尊重。　
㈢從而，本院認為就刑罰裁量職權之行使，原審判決所量定之刑
  ，未逾越法律所規定之範圍，亦無濫用權限、過重或失輕之情
  形。檢察官指摘原判決量刑不當，為無理由，應予駁回。
據上論斷，依刑事訴訟法第455條之1第1項、第3項、第373條、
第368條，判決如主文。
本案經檢察官陳弘杰提起上訴、檢察官黃怡華到庭執行職務。
中　　華　　民　　國　　110 　年　　12　　月　　3 　　日
                  刑事第九庭審判長法  官  黃怡菁
                                  法  官  蔡宗儒
                                  法  官  王筑萱
以上正本證明與原本無異。
本判決不得上訴。
　　　　　　　　　　　　　　　　  書記官　阮弘毅
中　　華　　民　　國　　110 　年　　12　　月　　7 　　日
附錄本案所犯法條：
刑法第284條
因過失傷害人者，處1年以下有期徒刑、拘役或10萬元以下罰金
；致重傷者，處3年以下有期徒刑、拘役或30萬元以下罰金。